台灣基隆地方法院刑事判決　　　　　　　　　　　　　九十三年度簡上字第一三號
　　上　訴　人　台灣基隆地方法院檢察署檢察官
　　被　　　告　丙○○　男　二.
　　上　訴　人　甲○○　男　二.
　　即　被　告　　　　　國民
　　選任辯護人　王信雄　律師
右上訴人即被告因傷害等案件，不服本院基隆簡易庭九十二年度基簡字第八五五號中
華民國九十二年十二月二十一日所為第一審刑事簡易判決（偵查案號：九十二年度偵
字第二二一０號）提起上訴，本院管轄第二審之合議庭判決如左：
    主      文
上訴駁回。
    事實及理由
壹、判決引用
一、書類引用
    本院審理結果，認為第一審簡易判決如下之認事用法及量刑均無不當，應予維持
    ，爰引用第一審簡易判決書所記載之事實、證據及理由：
１、原審簡易判決以被告丙○○傷害，觸犯刑法第二百七十七條第一項之傷害罪，而
    判處有期徒刑四月，如易科罰金，以三百元折算一日；又毀損，觸犯刑法第三百
    五十四條之毀損罪，處拘役四十日，如易科罰金，以三百元折算一日。
２、原審簡易判決以被告甲○○傷害，觸犯刑法第二百七十七條第一項之傷害罪，處
    有期徒刑四月；如易科罰金，以三百元折算一日。
二、補充說明
１、被告丙○○於警詢、偵查及審判中坦承：其拿在附近找到一支鐵管，用以敲打告
    訴人住處之玻璃及小客車（偵查卷第十六頁、第二十三頁、第七十三頁反面、本
    院九十三年四月十四日審判筆錄第七頁）。
２、證人丁○○於警詢、偵查及審判中皆證稱：被告丙○○在附近找到一支圓鍬打破
    玻璃，並還擊被告甲○○（偵查卷第二十七頁、第四十頁、第四十三頁、第七十
    九頁反面、第八十五頁、前述本院審判筆錄第十二頁）。
貳、上訴意旨
一、告訴人丁○○請求檢察官上訴意旨略以：被告甲○○砍傷告訴人，造成告訴人傷
    勢嚴重，惟被告非但從未探視告訴人，而且，迄今未與告訴人和解，原審簡易判
    決僅量處有期徒刑四月，實屬過輕，故請本院撤銷原判決而加重其刑云云。
二、告訴人甲○○請求檢察官上訴意旨略以：被告丙○○砍傷告訴人，毀損告訴人之
    物，造成告訴人心生恐懼、生活不便，原審簡易判決僅分別量處有期徒刑四月及
    拘役四十日，實屬過輕，故請本院撤銷原判決而分別加重其刑云云。
參、駁回理由
一、事實認定
１、被告丙○○部分
    被告丙○○對於犯罪事實坦承不諱，核與告訴人甲○○指訴之情節相符，並有圓
    鍬、鐵管各一支扣案、告訴人甲○○之診斷證明書一紙及毀損照片四張在卷可資
    佐證，足見其自白與事實相符，可以採信，其犯行洵堪認定。
２、被告甲○○部分
    被告甲○○對於手持農具抵抗而造成告訴人丁○○受傷之事實固坦承不諱，惟矢
    口否認其有傷害之犯行，辯稱：當時，其全家皆已入睡。其忽聞玻璃破裂聲而衝
    至門口時，因被數人圍毆，不得已，才隨手抓一件農具自衛，並非故意傷害告訴
    人丁○○云云。然查：此部分事實業據告訴人丁○○指訴綦詳，並經證人丙○○
    、乙○○等人分別到庭供述屬實，且有告訴人丁○○之診斷證明書一紙在卷可稽
    ，足見被告甲○○所辯係避重就輕之詞，不足採信，其非正當防衛甚明，從而其
    此部分之犯行洵湛認定。
二、法律適用
１、被告丙○○部分
    核被告丙○○所為，係犯刑法第二百七十七條第一項之傷害罪、第三百五十四條
    之毀損罪。所犯二罪係分別起意，其構成要件有異，應予分論併罰。扣案鐵管及
    圓鍬各一支，係被告丙○○所有，用以傷害及毀損，已如前述，應予宣告沒收。
    原審簡易判決審酌刑法第五十七條各款所定之一切情狀，分別量處有期徒刑四月
    及拘役四十日，並諭知易科罰金之折算標準，經核認事用法其認事及用法並無違
    誤，量刑亦屬恰當，應予維持。檢察官上訴指摘原審簡易判決量刑過輕，請求撤
    銷原判決，加重其刑，為無理由，應予駁回。
２、被告甲○○部分
    核被告甲○○所為，係犯刑法第二百七十七條第一項之傷害罪。原審簡易判決審
    酌刑法第五十七條各款所定之一切情狀，量處有期徒刑四月，並諭知易科罰金之
    折算標準，經核認事用法其認事及用法並無違誤，量刑亦屬恰當，應予維持。檢
    察官上訴指摘原審簡易判決量刑過輕，請求撤銷原判決，加重其刑，為無理由，
    應予駁回。
肆、據上論斷
    應依刑事訴訟法第四百五十五條之一第一項、第三項、第三百六十八條、第三百
    七十三條，判決如主文。
本案經檢察官張長樹到庭執行職務。
中      華      民      國    九十三    年      五      月    十四      日
                                    台灣基隆地方法院刑事第四庭
                                      審判長法  官  陳  志  祥
                                            法  官  陳  玉  雲
                                            法  官  王  慧  惠
右正本證明與原本無異。
本判決不得上訴。
中      華      民      國    九十三    年      五      月    十四      日
                                            書記官  盧  鏡  合
附錄論罪法條：
刑法第二百七十七條第一項：
傷害人之身體或健康者，處三年以下有期徒刑、拘役或一千元以下罰金。
刑法第三百五十四條：
毀棄、損壞前二條以外之他人之物或致令不堪用，足以生損害於公眾或他人者，處二
年以下有期徒刑、拘役或五百元以下罰金。
（罰金已經依罰金罰鍰提高標準條例提高為十倍）
附件一：
臺灣基隆地方法院刑事簡易判決　　　　　　　　　　九十二年度基簡字第八五五號
    聲  請  人  臺灣基隆地方法院檢察署檢察官
    被      告  丙○○  男  二十歲（民國○○○年○月○日生）
                        住基隆市信義區○○○路一七二巷八十七之九號二樓
                        身分證統一編號：Ｃ一二一九四六五八號
    被      告  甲○○  男  二十四歲（民國○○○年○月○○日生）
                        住基隆市信義區○○○路七巷三十一之一號
                        身分證統一編號：Ｃ一二九七三三一號
右列被告因傷害等案件，經檢察官聲請以簡易判決處刑（九十一年度偵字第四二一二
號），本院判決如左：
        主  文
丙○○傷害人之身體，處有期徒刑肆月，如易科罰金，以參佰元折算壹日，扣案之鐵
管壹支、圓鍬壹支均沒收；又損壞他人住處大門玻璃、窗戶玻璃、汽車右後車窗玻璃
及汽車後擋風玻璃，足以生損害於他人，處拘役肆拾日，如易科罰金，以參佰元折算
壹日。
甲○○傷害人之身體，處有期徒刑肆月，如易科罰金，以參佰元折算壹日。
        事實及理由
一、本件犯罪事實、證據及應適用之法條，除補充被告丙○○持鐵管砸毀基隆市信義
    區○○○路七巷三十一之一號大門玻璃及窗戶玻璃外，均引用檢察官聲請簡易判
    決處刑書之記載。
二、依刑事訴訟法第四百四十九條第一項、第四百五十四條第二項，刑法第二百七十
    七條第一項、第三百五十四條、第四十一條第一項前段、第三十八條第一項第二
    款，罰金罰鍰提高標準條例第一條前段、第二條，逕以簡易判決處刑如主文。
如不服本件判決，得自收受送達之日起十日內，向本院提起上訴。
中      華      民      國      九十二    年    十二    月  二十一  日
                                  臺灣基隆地方法院基隆簡易庭
                                        法  官  齊  潔
右正本證明與原本無異。
如不服本判決，應於判決送達後十日內，向本院提出上訴書狀，上訴於本院合議庭，
並按他造當事人之人數附具繕本。
                                        書記官  莊國南
中      華      民      國      九十二    年    十二    月  二十三  日
附件二：
臺灣基隆地方法院檢察署檢察官聲請簡易判決處刑書　九十二年度偵字第二二一號
　　被　　　告　丙○○　男二十歲（民國○○○年○月○日生）
　　　　　　　　　　　　住基隆市信義區○○○路一七二巷八十九之九號二樓
　　　　　　　　　　　　身分證統一編號：Ｃ一二一九四六五八號
　　　　　　　　甲○○　男二十四歲（民國○○○年○月○○日生）
　　　　　　　　　　　　住基隆市信義區○○○路七巷三十一之一號
　　　　　　　　　　　　身分證統一編號：Ｃ一二九七三三一號
右列被告因傷害等案件，業經偵查終結，認為宜以簡易判決處刑，茲敘述犯罪事實及
證據並所犯法條如左：
　　　　犯罪事實
一、丙○○因懷疑洪朝榮砸毀其車輛，竟夥同綽號「阿猴」之男子及丁○○、乙○○
　　（二人另為不起訴處分）等人，於民國九十二年一月十六日零時許，到洪朝榮住
　　處基隆市信義區○○○路七巷三十一之一號尋仇。丙○○持鐵棍砸毀洪朝榮之兄
　　甲○○所有車牌號碼Ｓ九—六二三八號自小客車車窗及後擋風玻璃，甲○○見狀
　　即前去理論，丙○○持鐵棍毆打甲○○，致甲○○受有頭部外傷併頭皮裂傷、臉
　　部及右大腿挫傷、右手挫傷等傷害。甲○○不甘被歐遂持起掃刀向丙○○等人砍
　　去，丙○○持鐵棍抵擋，丁○○閃躲不及被甲○○砍傷右手掌，受有右手切割傷
　　併掌骨開放性骨折、併第二、三、四、五指肌腱受損斷裂等傷害。經丁○○、甲○○分別就診取診斷證明書後向警局提出告訴，始查悉上情，並在現場扣得鐵棍
　　及圓鍬各一支。
二、案經丁○○、甲○○訴由基隆市警察局移送偵辦。
　　　　證據並所犯法條
一、訊據被告丙○○對前揭犯行坦承不諱，訊據被告甲○○矢口否認有傷害犯行，辯
　　稱：當時伊被人圍毆，並無持刀砍傷別人云云。經查，被告丙○○傷害及毀損之
　　犯行，有甲○○之診斷證明書一紙及照片四張在卷可資佐證，被告丙○○犯嫌應
　　堪認定。被告甲○○持刀砍傷丁○○，業據丁○○指訴綦詳，並經丙○○、乙○○等人到庭供述屬實，復有診斷證明書在卷可稽。被告甲○○所辯顯係卸責之詞
　　，不足採信，其犯嫌堪予認定。
二、核被告丙○○、甲○○二人所為，均係犯刑法第二百七十七條第一項之傷害罪嫌
　　。被告丙○○另犯有刑法第三百五十四條毀損罪嫌。被告丙○○所犯上開各罪間
　　，犯意各別，罪名有異，請予分論併罰。扣案之物，請依法宣告沒收。
三、依刑事訴訟法第四百五十一條第一項聲請逕以簡易判決處刑。
　　此　致
臺灣基隆地方法院基隆簡易庭
中　　　華　　　民　　　國　　九十二　　年　　　八　　　月　　 三十 　　日
　　　　　　　　　　　　　　　　　　　檢　察　官　　林　明　志
右正本證明與原本無異
中　　　華　　　民　　　國　　九十二　　年　　　九　　　月　　　八　　　日
　　　　　　　　　　　　　　　　　　　書　記　官　　林　亮　珠
